臺灣高等法院刑事判決　　　　　　　　93年度上易字第1307號
上　訴　人
即　被　告　壬○○
上列上訴人因侵占等案件，不服臺灣臺北地方法院92年度易字第
2371號，中華民國93年6月8日第一審判決（起訴案號：臺灣臺北
地方法院檢察署91年度偵字第9630號），提起上訴，本院判決如
下：
    主  文
原判決撤銷。
壬○○連續意圖為自己不法之所有，而侵占對於業務上所持有之
物，處有期徒刑陸月，如易科罰金，以參佰元折算壹日。
    事  實
一、壬○○自民國72年起至90年7月止，在台北市○○○路○段67
    號之美侖大廈管理委員會（下稱美侖大廈管委會）擔任管理
    組長一職，平日負責向該大廈住戶收取管理費、支付大廈垃
    圾清運、清潔打蠟及電梯維修等共同費用，並管理美侖大廈
    管委會位於合作金庫大稻埕分行之帳戶（戶名：辛○○、帳
    號：106561號，下稱美侖大廈管委會合作金庫帳戶）內資金
    調度以為上述收支運用，為從事業務之人。竟基於意圖為自
    己不法所有之概括犯意，自81年起至90年止，利用美侖大廈
    管委會僅以其一人擔當收支及經手管理費及上述各項費用之
    缺失，連續多次浮報垃圾清運、清潔打蠟、電梯維修及年終
    獎金支出或虛報已收住戶欠繳管理費，而將職務上所持有美
    侖大廈住戶繳交之管理費用，計新臺幣（下同）共379356元
    ，予以侵占入己而挪供己用（侵占之時間、項目、金額，均
    詳如附表一所示）。復承同一侵占之概括犯意，藉85年3 月
    至90年3 月間管理美侖大廈管委會定期存款存入、到期、解
    約、再存入或支出之過程，將職務上所持有到期後解約之定
    存共15萬元，未繼續定存，亦未將其支出於美侖大廈管委員
    應支出之共同費用，變易持有為所有亦挪供己用（關於侵占
    存、提定存金額之整體時間流程及計算，詳如附表二所示）
    ，合計共侵占529356元。壬○○為掩飾其上開侵占犯行，復
    基於概括犯意，於其業務上每 2月所製作之美侖大廈管理費
    收支統計報告表上，連續多次虛填上開浮報支出、已收取之
    管理費記為欠繳及漏列提出大廈定存基金之使用流向等，而
    為不實登載，進而於美侖大廈公告行使之，足生損害於該大
    廈之全體住戶及所有權人（不實登載及行使之時間亦詳如附
    表一所示）。嗣於90年 7月間，由新任美侖大廈管委會總幹
    事庚○○核對收支資料，清查後發現與壬○○所製作之管理
    費統計報告表多所不符，始知悉上情。
二、案經美侖大廈管理委員會、丑○○、甲○○、己○○、庚○○、戊○○、癸○○、乙○○、丙○○、丁○○、鍾美惠、
    子○○訴請臺灣臺北地方法院檢察署偵查起訴。
    理  由
一、訊據上訴人即被告壬○○就其擔任美侖大廈管委會管理組長
    一職，並負責收取與支付美侖大廈管委會歷年之管理費、共
    同費用，且每2 月製作當月管理費收支統計報告表而公告，
    大廈若有結餘則存入如附表二定存單，而款項領用則由其開
    立申請單向時任管理委員會主任委員之辛○○申請，蓋印後
    自大廈帳戶中提領，為從事業務之人等事實，均直承無諱，
    核與告訴人邱丁錦、丑○○、子○○與證人辛○○分於偵審
    中之指述及證陳大致吻合，惟被告矢口否認有何上開業務侵
    占及業務上登載不實文書犯行，辯稱：美侖大樓管理費及共
    同費用之收入、支出，歷年來都是由其以流水帳登錄方式處
    理，每兩個月為一屆，並將各屆總收入及細項支出列表呈送
    財務委員審核無誤後始印發至各住戶並公告，自無趁機以浮
    報方式登載不實之報表，加以侵占款項之可能。告訴人等所
    指浮報90年度佑昇環保工程有限公司 (下稱佑昇公司）垃圾
    清運費之部分，係包括給予清潔打蠟工周太太之8000元 (含
    包裝材料費)部分合計每月應支出21000元 (90年1月份起加1
    000元)，應予每月2 萬元之清潔打腊費用分開計，並非其擅
    報。又其均係依據永大機電工業股份有限公司 (下稱永大公
    司）所開立之收據，而表列當月份有關電梯修理費之支出，
    81 年間電梯分別因大樓發生2次災害而修理，確有支出費用
    ；其並無虛列81年度永大公司電梯修理費之情事；住戶曲德
    寬管理費採年繳方式，且繳納時間係在下半年，公告當時曲
    德寬確尚未繳納；再者，87年10月29日提領美侖大廈管委會
    合作金庫帳戶中260000元一事，乃因當年定存領出不便，但
    美侖大廈管委會須發給員工年終獎金，故先向當時之主委辛○○借貸260000元，待定存到期方提領260000元以返還；至
    定存解約提出現金，已存入美侖大廈管委員活期存款帳戶，
    均用於美侖大廈之公共事務，其並無業務侵占云云。
二、經查：
  (一)被告如何侵占如附表一所示垃圾清運費、清潔打蠟費、電梯
    維修費、住戶管理費及附表二所示之定存解約款項，共計52
    9356元，並登載不實支出於業務上所製作收支報告表而行使
    公告一節，迭據告訴人即時任美侖大廈管委會主任委員丑○○於警詢及偵審中；前任總幹事庚○○、現任主委子○○於
    偵查、原審及本院審理中指訴歷歷。
  (二)觀諸卷附被告所製作之美侖大廈管委會81年3至8月份管理費
    收支統計報告表3 份（見偵查卷第37頁至第39頁），美侖大
    廈管委會於81年3、4月份向永大公司支出電梯定位檢出器費
    用30400 元，同年5、6月份則支付電梯修理費定位減速器14
    只，費用51100元，同年7、8月份亦有電梯修理換配件費511
    00元開支，故81年度美侖大廈管委會向永大公司給付有關美
    侖大樓電梯修理費用共132600元。然參以本院向永大公司調
    閱美侖大廈修理費繳款明細，永大公司於81年度僅於6月9日
    向美侖大廈管委會收取1筆電梯位置檢出器費用為50400元，
    此有永大公司所出具美侖大樓81、86年開立電梯修理估價單
    明細表在卷可查（見本院卷），與美侖大廈上揭之收支報告
    表交互核對，確有如附表一所示82200 元之溢額。衡情永大
    公司對所生產裝設之電梯機具維修保養，因涉及電梯使用之
    情況、年限及相關安全考量，按理自應詳列各筆檢查維修紀
    錄，以釐清安檢之責任維護安全，且逐項記載收取客戶之費
    用，供內部帳務稽考之用，當不致有針對其中幾筆收費捨而
    不記或漏列短報之可能，是永大公司所提供美侖大廈電梯維
    修收費之紀錄，應為正確。被告復自承均按永大公司所提供
    單據登錄收支統計報告，則前後虛列電梯修理費用82200 元
    ，既無從發生筆誤，被告復未能說明其確實流向，要係為其
    挪用侵吞無訛。被告雖辯稱：81年間電梯分別因美侖大樓發
    生2 次災害而修理，確有支出該等費用云云，並舉證人辛○○為證，惟證人辛○○原為美侖大廈管委員會之主任委員，
    於偵查中與被告同列共犯，本案與其有利害關係，其證詞難
    無偏頗之情，且其於本院接受交互詰問時，就81年間美侖大
    樓發生災害之時間，2 次災害間隔之時間，電梯受損後係由
    何人維修等節，均語焉未詳，自難由其證詞即推認被告確有
    於81年度支出各該系爭之電梯修理費用，尚無法為被告有利
    之認定，是被告以此為辯，亦難成理。
  (三)被告供稱87年月10間因發放年終獎金之需，遂向時任該大廈
    管理委員會主任委員之辛○○借款260000元，後於87年10月
    29日自美侖大廈管委會合作金庫帳戶中提領260000元返還之
    事，有美侖大廈管委會合作金庫帳戶存款存摺內頁明細影本
    附卷可證（見偵查卷第105 頁正面），其上並有被告供承係
    其親筆記載之「還主任」3 字。然證人辛○○於原審法院審
    理中結證：被告確在某年農曆年前向其借款支應年終獎金，
    於年後歸還等情（見原審法院93年5 月25日審判筆錄），時
    間已與被告所述歧異。再徵諸大廈88年1、2月份管理費收支
    統計報告表始有員工年終獎金而支出261000元之記錄一情（
    見偵查卷第76頁正面），而被告另於88年2月9日自美侖大廈
    管委會合作金庫帳戶中提領260000元，亦有上開存摺明細影
    本附本院卷可參，證人辛○○所述之借還款時間，應係被告
    88年2月9日所為提款支付之前後時間，所證較為可信。被告
    87年10月29日260000元提款支出，非特與國人次年國曆1、2
    月始行發給年終獎金之慣習不合，甚至其亦已於88年2月9日
    提款260000元返還辛○○代墊年終獎金款項，遑論87年9 、
    10月收支統計報告表亦未交代上開260000元提款流向，被告
    於偵查中先辯稱係發放年終獎金，嗣於原審法院翻易改以支
    應其他零花云云（同原審法院上開審判筆錄），均不足採。
    被告重覆提款260000元而據為己有，亦可認定。
  (四)美侖大廈管委會自89年10月至91年9 月以每月1萬4千元僱請
    佑昇公司將該大廈垃圾自大門口運至垃圾場之工作，並提列
    為「垃圾清運費」，並以每月8000元僱用「周太太」之真實
    姓名年籍不詳成年女子負責將大樓垃圾自各樓層收集至大門
    口，及以每月 11000元之代價從事12層樓樓層地板打蠟工作
    ，每月支付名目「清潔打蠟費」共 19000元等事實，業據證
    人即佑昇公司負責人黃惠貞、美侖大樓住戶庚○○、子○○
    於偵查及原審法院審理中結證屬實（見91年度偵字第9630號
    偵卷第232至第233頁、原審法院93年 5月25日審判筆錄），
    復有佑昇公司於91年10月11日所開具之證明書附卷為證。是
    以美侖大廈管委會每4個月實際支出之「垃圾清運費」及「
    清潔打蠟費」應各為56000元及76000元。但被告所製作之90
    年1、2月份及3、4月份管理費收支統計報告表（見偵查卷第
    193頁、194頁)，卻記載「垃圾清運費」各為43500元及4400
    0元共計87500元、「清潔打蠟費」則均各為40000元共計800
    00元，與上述之實際支出相較，被告合計浮報「垃圾清運費
    」31500元及「清潔打蠟費」4000元，合計共35500元之金額
    。被告雖辯稱：佑昇公司之垃圾清運費部分，係包括給予清
    潔打蠟工周太太之8000元 (含包裝材料費）部分，合計每月
    應支出21000元 (90年 1月份起加1000元)，惟證人黃惠貞於
    原審經交互詰問時明確證稱：佑昇公司每月收費 14000元，
    除清運垃圾外，並未提供其他需收費之服務項目，周太太係
    被告僱請的，向被告領錢，與佑昇公司無關等語 (見原審卷
    第51頁至53頁），顯見被告上揭所辯，係為符合美侖大廈收
    支統計報告表上之數字，而事後臨訟編纂之詞，且若果被告
    所辯為真，亦無垃圾清潔費用於90年1、2月收 43500元，然
    90年3、4月份收44000元，仍有價差500元之理，是被告上開
    所辯，不足採信。
  (五)證人即大廈住戶曲德寬於偵查中證稱：自72年起，即每年繳
    交管理費從未欠繳，且管理費係先繳一事，被告亦供認：「
    曲先生都是每年繳1次，報表上90年元月到6月寫未繳，大概
    是誤會，曲先生從未沒有繳費用，表是我作的。」（見偵查
    卷第234頁到235頁），被告自不得於報表上載記曲德寬90年
    1月至6月間未繳管理費1656元，縱被告製表當時曲德寬尚未
    繳納該年度之管理費，亦應於繳畢當月統計表載明之，被告
    於原審辯稱如此記載係屬誤會，於本院則以前詞置辯，前後
    所辯不符，亦不足取。從而，曲德寬已繳交管理費用被告於
    收支統計報告表上記載曲德寬未繳管理費，該等款項流向未
    明，應為被告所侵占。
  (六)有關侵占美侖大廈管委會合作金庫帳戶定存款項之部分：
  (1)被告於85年3 月份即於合作金庫大稻埕分行存入如附表二之
    編號一、編號二共計1 百11萬元管理費之定存金額，其後於
    86年1、2月份提領200000元，所剩之900000元，被告於86年
    3 月間分別以附表二編號三、四、五之定存單換單存入；而
    此3張定存單到期解約之後，被告又於87年3月間以附表二編
    號八、九、十之定存單存入，再其於87年9、10月份又提領2
    00000元，是所剩之700000元，被告則於88年3月間改以附表
    二編號十一、十二之定存單換單存入；到期後，於89年3 月
    間以附表二編號十四、十五、十三之定存單存入。而此7000
    00元，減除被告於89年1、2月份提領之300000元，復加上被
    告早於86年間所存入之附表二編號六、七共計70000 元之部
    分，再扣除被告於90年1、2月份提領之120000元，至此美侖
    大廈管委會在合作金庫應有350000元之定存金額可資領取，
    此亦屬被告於90年職務交接之際應行移交者。此番被告自85
    年至90年間存、提定存金額之整體流程，關於存入部分，有
    附表二所示定期存款明細18紙附卷足徵（見偵查卷第309 頁
    至第326 頁），關於提領部分，則分別有美侖大廈管委會86
    年1 、2月份，87年9、10月份，89年1、2月份，90年1、2月
    份管理費收支統計報告表影本可稽。
  (2)惟被告於90年10月9 日僅移交予下屆美侖大廈管委會200000
    元之定期存款，此有美侖大廈管理委員會第6屆、第7屆移交
    報告影本及如附表二之編號十七定期存款明細影本各 1紙在
    卷為憑，堪認被告闕漏150000元之金額未予交付。被告旋於
    原審法院審理中辯以其中 50000元部分為和信電訊基地台押
    金、 20000元部分是太平洋電訊公司（台灣大哥大）基地台
    押金，於本院則改稱已存入活期存款帳戶，供支付美侖大廈
    之共同費用，但台灣大哥大基地台押金係由活期存款所支出
    ，有美侖大廈管委會87年7、8月份管理費收支統計報告表附
    卷可稽（見偵查卷第73頁），和信電訊基地台押金部分，未
    見大廈各該月份統計報告表有何記錄顯示已經退還，所辯容
    嫌無據。
  (七)被告負責登載業務上所掌之管理費統計報告表，且獨自經手
    管理費之收支及保管一事，已如上述，加之，該大廈管委會
    之監察委員何宗慶及總務委員王清揚於偵查中結證稱，其雖
    從美侖大廈管委會成立之初即任委員，卻均僅屬掛名性質，
    並未實際審核由被告所製作的每期收支統計報告表，該表僅
    由被告單方製作即予以公告（見偵查卷第173頁至第174頁)
    ；且證人即曾任財務委員周賢鎮雖於原審法院審理中證稱，
    其固根據被告所提出之收據與統計報告表核對，但未向廠商
    或相關支出對象查證，亦無就帳戶存摺存款進一步查核等詞
   （見原審法院93年3月16日審判筆錄），益見證人周賢鎮係僅
    據被告單方所提之資料形式計算數額是否相符，至實際收支
    狀況無法知悉。被告以細項支出列表因均呈送財務委員審核
    無誤後始印發公告，是故其應無登載報表不實並予以侵占之
    可能云云為辯，既無可信，亦不能為其有利之事實認定。
  (八)綜上析陳，勾稽以觀，告訴人等指稱被告侵占附表一、二所
    示之款項並於其所製作收支統計報告表為不實登載而加以公
    告行使之行徑，徵而有信。被告所辯均屬事後卸飾之詞，顯
    不可採。本件事證己臻明確，被告犯行洵堪認定。
三、核被告所為，擔任美侖大廈管委會管理組長負責管理費用收
    支，為從事業務之人，而侵占大廈款項部分，係犯刑法第33
    6條第2項之業務侵占罪；明知為不實管理費收支統計報告表
    而登載並加以公告行使，自足生損害於大廈住戶及所有權人
    ，則犯同法第216條、第215條行使業務上登載不實文書罪。
    被告登載不實業務上文書之低度行為，應為高度之行使行為
    所吸收，不另論罪。其先後多次業務侵占及行使登載不實業
    務文書犯行，均時間緊接，所犯構成要件相同之罪名，顯係
    基於概括犯意反覆為之，應依刑法第56條連續犯之規定各論
    以一罪。又被告所犯上開連續業務侵占罪及連續行使業務上
    登載不實文書罪間，有方法目的之牽連犯關係，應依刑法第
    55條從一重之連續業務侵占罪論處。又公訴人起訴認被告於
    美侖大廈管理費收支統計報告表上浮報86年11-12月份電梯
    更換配件及修理費6792元 (公訴人認美侖大廈管理費收支統
    計報告表上記載86年11、12月支出電梯機房更換配件支出
    4212元，電梯乘載箱修理支出2580元、電梯年度安檢費315
    0元，實際上僅支出電梯修理費3150元，合計浮報6792元)，
    此部分亦涉有業務侵占犯行，惟被告堅決否認此部分犯行，
    辯稱：86年11月、12月份月報表所載電梯乘載箱修理工料費
    2580元，附記欄錯書為永大公司收據，事實上電梯乘載箱底
    葭原為塑膠，現已換成花鋁板，係其親自購料更換；至於美
    侖大樓的電梯安全檢查並非委託永大公司辦理，而係由電梯
    安檢檢查委員會來檢查的，其不知電梯安全檢查委員會，係
    屬於哪個機關的哪個單位負責？但其並未浮報86年之電梯修
    理費用云云。經查，本院向永大公司調取美侖大廈86年度全
    年度維修估價全部流程紀錄，發現確有「代申辦電梯使用許
    可證」2 筆，每筆1575元，合計3150元，另有殺車片修理支
    出4214元及充電電源組ＮＰ8-6，免加水電池6Ｖ修理，支出
    2580元，此有美侖大樓81、86年開立電梯修理估價單明細在
    卷可憑，雖被告書立之美侖大廈管理費收支統計報告表因記
    載之支出項目不清，而有令人懷疑之處，經本院再向永大公
    司查詢，該公司覆稱：「代申辦電梯使用許可證」即係安檢
    費用，美侖大廈之電梯使用許可證 (即年度安全檢查）係由
    永大公司向代檢機構電梯協會辦理申請，而「充電電源組Ｎ
    Ｐ8-6，免加水電池6Ｖ」均配置於電梯乘載箱之上方，應屬
    「電梯乘載箱工料」，有永大公司之覆函附於本院卷可查，
    是美侖大廈管理費收支統計報告86年間有關電梯修理部分之
    記載，應屬無誤，公訴人認被告於美侖大廈管理費收支統計
    報告表上浮報86年11-12月份電梯更換配件及修理費6792元
    ，應係報表上支出項目記載不清，所導致之誤會，雖被告上
    揭所辯均係為圖符合報表數字，而事後編串，尚不足採，惟
    此部分並無證據證明被告亦有業務侵占犯行，尚難認被告有
    罪，因公訴人認此部分與被告上揭有罪部分有裁判上一罪之
    關係，爰不另為無罪之諭知。
四、原判決認被告罪證明確，而予依法論科，固非無見。惟：被
    告並未於美侖大廈管理費收支統計報告表上浮報86年11-12
    月份電梯更換配件及修理費6792元 (詳如上述），原審未察
    ，而遽認此部分被告亦有業務侵占犯行，尚有未洽，被告上
    訴否認全部犯行，除不另為無罪諭知部分，尚屬有理外，其
    餘均無理由，且原判決有上揭可議之處，自應由本院將原判
    決予以撤銷改判。爰審酌被告利用美侖大廈管委會功能不彰
    ，遂行侵占之舉、不法圖利犯罪之動機、目的、犯罪所生之
    管委會帳目不清及收支失衡之危害，及其所侵占之數額暨犯
    後否認犯罪且尚未與告訴人和解之態度暨被告年事已高等一
    切情狀，判處如主文第 2項所示之刑，並諭知易科罰金之折
    算標準，以示懲儆。
五、公訴人另以被告侵占業務上持有美侖大廈管委會定期存款17
    0萬元，亦同涉犯刑法第336 條第2項之業務侵占罪嫌云云。
    惟按起訴檢察官此部份所據者，無非係以美侖大廈管委會合
    作金庫所有定期存款存單以為論據。然查公訴人據以估算被
    告有侵占達170 萬元之方式，乃係將全部定存單予以加總推
    估得出，其中有數筆存單應屬到期解約後換單者，已如附表
    二所示，要不能重複計算之，被告所侵占業務上持有美侖大
    廈管委會定期存款之數額，應以前開認定之15萬元為限，此
    部分並經蒞庭檢察官到庭縮減起訴犯罪金額，有93年5 月27
    日補充理由書一份存卷可考，故就侵占定期存款數額減縮部
    分，無庸另為無罪判決之諭知，併此敘明。
據上論斷，應依刑事訴訟法第369條第1項前段、第364條、第299
條第1 項前段，刑法第56條、第336條第2項、第216條、第215條
、第55條、第41條第1項，罰金罰鍰提高標準條例第1條前段、第
2條，判決如主文。
本案經檢察官周志榮到庭執行職務。
中　　華　　民　　國　　94　　年　　5 　　月　　9 　　日
　　　　　　　　　刑事第七庭審判長法　官  蔡秀雄
　　　　　　　　　　　　　　　　  法　官  林明俊
　　　　　　　　　　　　　　　　  法　法  蘇素娥
以上正本證明與原本無異。
不得上訴。
                                  書記官  何閣梅
中　　華　　民　　國　　94　　年　　5 　　月　　9 　　日
附錄：本案論罪科刑法條全文
刑法第215條 (業務上文書登載不實罪)
從事業務之人，明知為不實之事項，而登載於其業務上作成之文
書，足以生損害於公眾或他人者，處三年以下有期徒刑、拘役或
五百元以下罰金。
刑法第216條 (行使偽造變造或登載不實之文書罪)
行使第二百十條至第二百十五條之文書者，依偽造、變造文書或
登載不實事項或使登載不實事項之規定處斷。
中華民國刑法第336條 (公務公益侵占罪、業務侵占罪)
對於公務上或因公益所持有之物，犯前條第一項之罪者，處一年
以上七年以下有期徒刑，得併科五千元以下罰金。
對於業務上所持有之物，犯前條第一項之罪者，處六月以上五年
以下有期徒刑，得併科三千元以下罰金。
前二項之未遂犯罰之。
附表一（被告黃慶初所侵占款項及登載不實之明細表）
┌──┬────────┬─────────┬──────┬───────┐
│編號│　　項　　目　　│　不實收支統計記載│實際支出　　│浮報及侵占金額│
├──┼────────┼─────────┼──────┼───────┤
│一　│８１年三、四月　│ 　３０４００　   │５０４００　│　８２２００  │
│　　│電梯定位檢出器  │                  │（八十一年六│              │
│    ├────────┼─────────┤ 月九日電梯 │              │
│　　│８１年五、六月　│　５１１００      │ 位置檢出器 │              │
│　　│電梯修理費定位  │                  │ ）         │              │
│　　│檢出器十四只    │                  │            │              │
│    ├────────┼─────────┤            │              │
│　　│８１年七、八月　│　５１１００　　　│　　　  　  │              │
│　　│電梯修理換配件費│                  │            │              │
│    ├────────┼─────────┼──────┼───────┤
│　　│　　　　　　　　│　　　　　　　　　│　　　　　　│　　小計      │
│　　│　　　　　　　　│　　　　　　　　　│　　　　　　│　82200       │
├──┼────────┼─────────┼──────┼───────┤
│ 二 │８８年度發放員  │  ２６１０００    │八十八年二月│ ２６００００ │
│ 　 │ 工年終獎金     │                  │九日提領有  │              │
│ 　 │ 　　　　　　　 │ 　　　　　　　　 │ ２６萬元， │              │
│ 　 │ 　　　　　　　 │ 　　　　　　　　 │ 八十七年十 │              │
│ 　 │ 　　　　　　　 │ 　　　　　　　　 │ 月二十九日 │              │
│ 　 │ 　　　　　　　 │ 　　　　　　　　 │ 復又提領有 │              │
│    │                │                  │ ２６萬元   │              │
│    │                │                  │            │              │
├──┼────────┼─────────┼──────┼───────┤
│ 三 │９０年一、二月  │    ４３５００    │ ２８０００ │ 　１７５００ │
│ 　 │ 垃圾清運費     │                  │            │              │
│    ├────────┼─────────┼──────┤              │
│　  │９０年一、二月  │    ４００００    │ ３８０００ │              │
│　  │清潔打蠟費      │                  │            │              │
│    ├────────┼─────────┼──────┼───────┤
│　  │９０年三、四月  │    ４４０００    │ ２８０００ │    １８０００│
│　  │垃圾清運費      │                  │            │              │
│    ├────────┼─────────┼──────┤              │
│　  │９０年三、四月  │    ４００００    │ ３８０００ │              │
│　  │清潔打蠟費      │                  │            │              │
│    ├────────┼─────────┼──────┼───────┤
│　　│                │                  │            │ 　　　小計   │
│　　│　　　　　　　　│　　　　　　　　　│　　　　　　│　　３５５００│
├──┼────────┼─────────┼──────┼───────┤
│四  │住戶曲德寬９０　│　　欠１６５６    │ 實際上已繳 │      １６５６│
│　　│年一至六月欠繳  │                  │            │              │
│  　│管理費          │                  │            │              │
├──┴────────┴─────────┴──────┼───────┤
│ 　    　　　　　　　    　　　　　　　      　　　　　 │ 　　　總計   │
│ 　    　　　　　　　    　　　　　　　      　　　　　 │ 379356       │
│ 　    　　　　　　　    　　　　　　　      　　　　　 │ 　　         │
└────────────────────────────┴───────┘
 附表二（被告壬○○存、提美侖大廈管委會定存單之記錄）
┌───┬───────┬─────┬───────────┬──────┐
│編號　│定存單號碼　　│　金　額　│　　存單起訖期間　　　│備　　註    │
├───┼───────┼─────┼───────────┼──────┤
│一　　│0000000│   十萬   │ 八十五年三月起一年   │            │
├───┼───────┼─────┼───────────┼──────┤
│二　　│0000000│　一百萬　│　八十五年三月起一年  │            │
├───┼───────┼─────┼───────────┼──────┤
│三　　│0000000│　二十萬　│　八十六年三月起一年　│編號三、四、│
├───┼───────┼─────┼───────────┤五即編號十、│
│四　　│0000000│  五十萬　│　八十六年三月起一年  │九、八      │
├───┼───────┼─────┼───────────┤            │
│五　　│0000000│　二十萬　│　八十六年三月起一年  │            │
├───┼───────┼─────┼───────────┼──────┤
│六　　│0000000│　　二萬　│　八十六年四月起三年  │即編號十六  │
├───┼───────┼─────┼───────────┼──────┤
│七　　│0000000│　　五萬　│　八十六年七月起三年  │            │
├───┼───────┼─────┼───────────┼──────┤
│八　　│0000000│　二十萬　│　八十七年三月起六月  │            │
├───┼───────┼─────┼───────────┼──────┤                                      臺灣臺北地方法院刑事第四庭
│九　　│0000000│　五十萬　│　八十七年三月起一年  │            │                                          法  官 吳定亞
├───┼───────┼─────┼───────────┼──────┤
│十　　│0000000│　二十萬　│　八十七年三月起一年  │            │
├───┼───────┼─────┼───────────┼──────┤                                          書記官 張漪蕙
│十一　│0000000│　四十萬　│　八十八年三月起一年  │即編號十四、│
│      │              │          │                      │十五        │
├───┼───────┼─────┼───────────┼──────┤
│十二　│0000000│  三十萬　│　八十八年四月起六月  │即編號十三  │
├───┼───────┼─────┼───────────┼──────┤
│十三　│0000000│　三十萬　│　八十八年十月起三月  │            │
├───┼───────┼─────┼───────────┼──────┤
│十四　│0000000│　　十萬　│　八十九年三月起九月  │            │
├───┼───────┼─────┼───────────┼──────┤
│十五　│0000000│　三十萬　│　八十九年三月起一年  │即編號十七  │
├───┼───────┼─────┼───────────┼──────┤
│十六　│0000000│　　二萬　│　八十九年四月起九月  │            │
├───┼───────┼─────┼───────────┼──────┤
│十七　│0000000│　二十萬　│　　九十年三月起六月　│被告移交者  │
├───┴───────┴─────┴───────────┴──────┤
│                                                   小計：未移交十五萬元 │
└────────────────────────────────────┘
